【裁判字號】    99,智易,11
【裁判日期】    990308
【裁判案由】    違反商標法
【裁判全文】
臺灣臺北地方法院刑事判決              99年度智易字第11號
公  訴  人  臺灣臺北地方法院檢察署檢察官
被      告  乙○○
上列被告因違反商標法案件，經檢察官提起公訴（98年度偵字第
27077號），本院判決如下：
    主  文
乙○○明知為未得商標權人同意，於同一商品，使用相同之註冊
商標商品而販賣，處有期徒刑參月，如易科罰金，以新臺幣壹仟
元折算壹日。
扣案如附表二所示之仿冒商標服飾共肆佰貳拾件均沒收。
    事  實
一、乙○○明知「adidas」、「PUMA」、「NIKE」、「LEVI'S」
    係德商亞得脫士沙洛蒙股份有限公司、德商彪馬運動魯道夫
    達士拉股份有限公司、美商耐克國際股份有限公司、美商莉
    惠公司等之著名商標，均已向經濟部智慧財產局申請註冊取
    得商標專用權，分別指定使用於衣服、褲子等不同類別之衣
    著，且均在專用期間內（註冊證號碼、商標專用期間、指定
    使用商品等詳如附表一），任何人未經各該商標專用權人之
    同意或授權，不得於同一商品，使用相同於此等註冊商標商
    品，亦明知其向友人甲○○無償取得仿冒之衣服、褲子等商
    品，均係未經上開商標專用權人之同意或授權，而擅自於同
    一商品使用相同商標，足令消費者誤認混淆之仿冒商品，竟
    仍基於販賣上開仿冒品營利之接續犯意，自民國97年7月初
    某日起至98年10月6日下午2時23分為警搜索時止，多次在其
    位於臺北市○○區○○路2號9樓號住處上網，利用不知情之
    友人丙○○之會員帳號「a00000000」於露天拍賣網站，以
    賣場名稱「貝爾托ㄟ店」之名義，以每件新臺幣（下同）14
    9元至799元不等之價格刊登拍賣上揭仿冒商品之訊息，以此
    牟利。嗣於98年10月6日下午2時23分，為警持搜索票執行搜
    索而查獲，並在前開住處扣得如附表二所示仿冒品共420件
    。
二、案經德商亞得脫士沙洛蒙股份有限公司及德商彪馬運動魯道
    夫達士拉股份有限公司訴由內政部警政署保安警察第二總隊
    第一大隊第一中隊報請臺灣臺北地方法院檢察署檢察官偵查
    起訴。
    理  由
壹、程序部分：
一、被告乙○○於警、偵訊之供述，非出於強暴、脅迫、利誘、
    詐欺、疲勞訊問、違法羈押或其他不正方法取得，依刑事訴
    訟法第156條第1項、第158條之2得採為證據。
二、證人丙○○於本院具結之證據，與其於警訊之供述大致相符
    ，渠等所供自得採為證據。
三、按被告以外之人於審判外之陳述，雖不符前4條之規定，而
    經當事人於審判程序同意做為證據，法院審酌該言詞陳述或
    書面陳述作成時之情況，認為適當者，亦得為證據。當事人
    、代理人或辯護人於法院調查證據時，知有第159條第1項不
    得為證據之情形，而未於言詞辯論終結前聲明異議者，視為
    有前項之同意，為刑事訴訟法第159條之5所明定。證人丙○
    ○於警訊之供述，被告於審判期日均表示無意見，上開證人
    於警訊之供述本院認為適當，依上述規定，得為證據。
四、後列非供述證據，均非違法取得之證據，且或係從事業務之
    人於業務上製作之證明文書、記錄文書，核無顯不可信情況
    ，故依同法第158條之4反面解釋、第159條之4第2款得為證
    據。
貳、實體部分：
一、訊據被告乙○○固坦承有於上揭時、地販賣前開衣物，並為
    警查獲扣得如附表二所示之服飾等事實，惟矢口否認有何販
    賣仿冒商標商品之犯行，辯稱：該批服飾係自友人甲○○處
    取得用以抵債，不知這些商品是仿冒商標的商品云云。經查
    ：
（一）被告自友人甲○○處無償取得仿冒之衣服、褲子等商品，
      嗣於97年7月1日起至98年10月26日下午2時23分止，多次
      利用丙○○之帳號，於住處上網以每件149至799元不等之
      價格，在露天拍賣網站上，以「貝爾托ㄟ店」名義，刊登
      上揭仿冒商品之訊息，以此牟利，且於98年10月6日2時23
      分許，為警在其臺北市○○區○○路2號9樓住處查獲，並
      扣得如附表二所示之仿冒商標衣服、褲子等情，為被告所
      不否認，核與證人丙○○迭於警詢及本院審理（具結）時
      所證相符，並有搜索、扣押筆錄、扣押物品目錄表、搜索
      現場照片4張、網拍交易目錄清單等在卷可稽。又如附表
      一所示之商標，係分別由如附表所示之德商亞得脫士沙洛
      蒙股份有限公司、德商彪馬運動魯道夫達士拉股份有限公
      司、美商耐克國際股份有限公司、美商莉惠公司等向我國
      經濟部智慧財產局申請註冊，經核准在案，並分別指定使
      用於衣服、褲子等不同類別之衣著，且均在專用期間內；
      且扣案之衣服、褲子等商品均係仿冒商標商品乙節，有經
      濟部智慧財產局商標資料檢索服務資料4紙、中華民國商
      標註冊證5紙、經濟部中央標準局商標註冊證1紙、鑑定證
      明書12紙等在卷可證，是扣案如附表所示之上衣、褲子等
      商品均為仿冒商標之商品，亦足認定。
（二）被告雖抗辯曾上網查詢發現並無該等商品之型號，不知道
      上開商品係仿冒品，主觀上無違犯商標法之犯意云云。惟
      查：
    1.「adidas」、「PUMA」、「NIKE」、「LEVI'S」商標等圖
      樣之商品，均已行銷我國多年，廣見於各類廣告媒體，且
      該商標圖樣之系列產品為深受消費大眾喜愛之商品，其銷
      售廣泛程度及知名度，為大眾所周知，依被告為大學學歷
      （參被告警詢筆錄），及其之智識與社會經驗，焉可能全
      然不知。況且「adidas」、「PUMA」、「NIKE」、「LEVI
      'S」均為國際知名品牌，而扣案之上衣、褲子真品單價約
      值580至2,080元，惟被告迭於警訊及本院審理時均供承：
      扣案之服飾係向友人無償取得之商品，衣服最便宜賣149
      元，衣服大約一件賣350元左右，褲子大約一件賣450 元
      左右等語（見偵查卷第10至11頁、本院99年2月22日審判
      筆錄第2至3頁），則被告所取得及售出上開商品之對價，
      顯與市場上真品之價格差距甚大且遠較市價便宜甚多。
    2.扣案「adidas」商標之上衣、褲子等商品均來源不明，商
      品內側欠缺原廠真品應具備之商品品牌授權防偽條碼標籤
      ，亦欠缺原廠真品應具備的包裝及商品品牌專用吊牌，且
      所縫製的商標圖樣亦與原廠真品該系列款式應縫製的商標
      圖案不同；而扣案「PUMA」商標之上衣、褲子等商品來源
      均不明，商品欠缺原廠真品應具備之商品品牌專用授權防
      偽標籤，亦欠缺原廠真品應具備之包裝及品牌吊牌、標籤
      ；扣案「NIKE」之上衣、褲子等商品，款式上或型、色號
      錯誤、或無制式型、色號標示，布料上或標示與實際材質
      不符、或車縫粗糙，成分標上或縫製歪斜、與制式成分標
      示與產品標示不符、或縫製方向錯誤、或無制式成分標示
      與產品標示，洗標上或與制式洗標不符、或無制式洗標，
      商標上或縫製粗糙、或比例錯誤，紙卡吊牌上或與制式
      UPC 貼標不符、或無制式UPC貼標：又扣案「LEVI'S」商
      標之上衣、褲子等商品之Levi's Logo紅旗標、產地洗滌
      標均與真品不同，是上開商品商標與真品有上述明顯不同
      之處，則被告理應於取得之時，即已查知該等商品顯非真
      品。
    3.又被告於本院審理時自承曾上網查詢是否有扣案商品之型
      號，發現並無該等型號（參本院99年2月22日審判筆錄第3
      頁）等語，是既真品無該等型號，被告理應知悉該等商品
      並非真品；況被告於偵訊時亦自承曾經購買過正品（見偵
      查卷第76頁），則被告對真品之價格理應有一定認識，竟
      仍以顯低於真品單價之價格於網上販賣，顯見被告於無償
      取得該等商品之時，即已知悉該等商品係屬仿冒商標之商
      品，綜前所述，堪認被告販賣仿冒商標商品之行為顯然具
      有故意，被告上開所辯顯係事後卸責之詞，不足採信。
（三）綜上所述，被告辯解均非可採。本件事證明確，被告犯行
      已經證明，應依法論科。
二、核被告乙○○所為，係違反商標法第82條之販賣仿冒商品罪
    。被告以一販賣行為同時販售上開數仿冒商標商品，侵害數
    法益，為想像競合犯。又被告販賣仿冒商標商品前於網路上
    陳列仿冒商標商品之行為，為販賣之高度行為所吸收，不另
    論罪。另按刑事法若干犯罪行為態樣，本質上原具有反覆、
    延續實行之特徵，立法時既予特別歸類，定為犯罪構成要件
    之行為要素，則行為人基於概括之犯意，在密切接近之一定
    時、地持續實行之複次行為，倘依社會通念，於客觀上認為
    符合一個反覆、延續性之行為觀念者，於刑法評價上，即應
    僅成立一罪，俾免有重複評價、刑度超過罪責與不法內涵之
    疑慮；學理上所稱「集合犯」之職業性、營業性或收集性等
    具有重複特質之犯罪均屬之，例如經營、從事業務、收集、
    販賣、製造、散布等行為概念者是，是被告之販賣前揭仿冒
    商標商品之營業性行為，係在密集期間內以相同之方式持續
    進行，未曾間斷，是此販賣犯行，即具有反覆、延續實行之
    特徵，從而在行為概念上，縱有多次販賣之舉措，仍應評價
    認係包括一罪之集合犯。爰審酌被告因貪圖小利而販賣仿冒
    商品之行為，非但對商標權人蒙受銷售損失，更使民眾對商
    品價值判斷形成混淆，進而侵害商標專用權人潛在市場利益
    ，對於我國保護智慧財產權之國際形象損害不輕，惟其前未
    曾因犯罪經判決執行，此有臺灣高等法院被告前案紀錄表可
    稽，素行尚可，然其犯後飾詞卸責，態度非佳，暨其素行、
    生活狀況、犯罪之動機、目的、手段等一切情狀，量處如主
    文所示之刑，並諭知易科罰金之折算標準。
三、末查，扣案如附表二所示之仿冒商標之上衣、褲子等商品共
    420件，不問屬於被告與否，均應依商標法第83條規定宣告
    沒收。
參、據上論斷，應依刑事訴訟法第299條第1項前段，商標法第82
    條、第83條，刑法第11條前段、第55條、第41條第1項前段
    ，判決如主文。
本案經檢察官蔡甄漪到庭執行職務。
中    華    民    國    99    年    3     月    8     日
                  刑事第十二庭  法  官   曾正龍
上正本證明與原本無異。
如不服本判決應於收受送達後10日內向本院提出上訴書狀，並應
敘述具體理由；其未敘述上訴理由者，應於上訴期間屆滿後20日
內向本院補提理由書（均須按他造當事人之人數附繕本）「切勿
逕送上級法院」。告訴人或被害人如對於本判決不服者，應具備
理由請求檢察官上訴，其上訴期間之計算係以檢察官收受判決正
本之日期為準。
                                書記官   彭自青
中    華    民    國    99    年    3     月    9     日
附表一：
┌──┬─────┬─────┬─────┬─────┐
│專用│德商亞得脫│德商彪馬運│美商耐克國│美商莉惠公│
│權人│士沙洛蒙股│動魯道夫達│際股份有限│司        │
│    │份有限公司│士拉股份有│公司      │          │
│    │          │限公司    │          │          │
├──┼─────┼─────┼─────┼─────┤
│商標│adidas    │PUMA      │  NIKE    │LEVI'S    │
│名稱│          │          │          │          │
├──┼─────┼─────┼─────┼─────┤
│註冊│0000000號 │00000000號│00000000號│00000000號│
│證號│、00000000│、00000000│          │、00000000│
│碼  │號、000543│號        │          │號、010493│
│    │45號      │          │          │號、009173│
│    │          │          │          │11        │
├──┼─────┼─────┼─────┼─────┤
│專用│101年10月 │106年1月31│108年9月30│107年2月28│
│期限│31日      │日        │日        │日        │
├──┼─────┼─────┼─────┼─────┤
│專用│各種運動衣│衣服、運動│各種衣服，│各種男裝、│
│商品│褲、運動訓│裝、網球裝│包括運動服│女裝、童裝│
│    │練衣褲。  │、休閒裝、│裝。      │、牛仔褲等│
│    │          │汗衫、便裝│          │。        │
│    │          │等。      │          │          │
└──┴─────┴─────┴─────┴─────┘
 附表二：
┌───┬──┬──┬────┐
│品牌  │種類│數量│真品單價│
├───┼──┼──┼────┤
│adidas│上衣│ 51 │ 1,580元│
├───┼──┼──┼────┤
│adidas│褲子│  6 │ 1,980元│
├───┼──┼──┼────┤
│PUMA  │上衣│ 52 │   980元│
├───┼──┼──┼────┤
│PUMA  │褲子│ 10 │   580元│
├───┼──┼──┼────┤
│NIKE  │上衣│241 │ 2,080元│
├───┼──┼──┼────┤
│NIKE  │褲子│ 26 │ 1,280元│
├───┼──┼──┼────┤
│LEVI'S│上衣│ 31 │        │
├───┼──┼──┼────┤
│LEVI'S│褲子│  3 │        │
├───┴──┼──┼────┤
│總計        │420 │        │
└──────┴──┴────┘
附錄本案論罪科刑法條全文：
商標法第81條
未得商標權人或團體商標權人同意，有下列情形之一者，處3年
以下有期徒刑、拘役或科或併科新臺幣20萬元以下罰金：
一、於同一商品或服務，使用相同之註冊商標或團體商標者。
二、於類似之商品或服務，使用相同之註冊商標或團體商標，有
    致相關消費者混淆誤認之虞者。
三、於同一或類似之商品或服務，使用近似於其註冊商標或團體
    商標之商標，有致相關消費者混淆誤認之虞者。
商標法第82條
明知為前條商品而販賣、意圖販賣而陳列、輸出或輸入者，處1
年以下有期徒刑、拘役或科或併科新臺幣5萬元以下罰金。
商標法第83條
犯前二條之罪所製造、販賣、陳列、輸出或輸入之商品，或所提
供於服務使用之物品或文書，不問屬於犯人與否，沒收之。
商標法第82條
明知為前條商品而販賣、意圖販賣而陳列、輸出或輸入者，處1
年以下有期徒刑、拘役或科或併科新臺幣5萬元以下罰金。

司法院資訊處製作；財團法人民間司法改革基金會備份。
